# 求助陈版主，土增税计算口径问题

提问人：liuweisheng 时间：2019-12-18 08:05:12
房地产企业，房屋在 18-20 年三年销售， 19 年计算土增税是以 19 年的收入和成本为基数进行测算，还是 18-19 年累计收入成本数测算累计应计提数减去 18 年计提数进行计算。谢谢老师解惑

回答人：chenyiwei
建议 “18-19 年累计收入成本数测算累计应计提数减去 18 年计提数进行计算”，把相关估计变更的影响数体现在 2019 年度的损益中，保证 2019年的年末余额是针对已销售房屋的预计土增清算应补税额的最佳估计。